---
title: "Tresthor avec modèle UK"
output: html_notebook
---

### Test du package Tresthor

```{r echo=FALSE, include=FALSE}
# Installation des packages nécessaires à Tresthor

install.packages(c("Deriv","tidyverse","scales","splitstackshape","assertthat","Matrix","cointReg","Rcpp",
"RcppArmadillo","gsubfn","x12","lubridate"))

install.packages("rdbnomics")
install.packages("flextable")
```


```{r echo=FALSE, include=FALSE}
# Installation de Tresthor

install.packages("tresthor_1.0.0.tar.gz", repos = NULL, type = "source")
```

```{r}
# Librairies ----------------------------------------------------------------

library(tidyverse)
library(rdbnomics)
library(tresthor)
library(x12)
library(lubridate)
library(flextable)
```


```{r}
# Noms et codes des series a charger ----------------------------------------

series_dbnomics <- readRDS(system.file("UK_example","series_dbnomics.RDS",package="tresthor"))

# view(series_dbnomics)

```


```{r}
# Liste de data.frame par frequence, a partir de 1980 ------------------------

df <- rdb(ids=series_dbnomics$series_code) %>%
  as.data.frame() %>%
  filter(period>=as.Date("1980-01-01")) %>%
  unite(col="name",provider_code,dataset_code,series_code,sep="/") %>%
  split(.[,"@frequency"]) %>%
  lapply(function(x){reshape(x[,c("name","period","value")],
                             direction="wide",
                             timevar="name",idvar="period")}) %>%
  lapply(function(x){
    colnames(x) <- series_dbnomics[gsub("value.","",colnames(x)),"name"]
    colnames(x)[1] <- "date"
    return(x)}) 

rm(series_dbnomics)  # supprime le dataframe des noms de variables

# view(df$quarterly)
```

Retraitement des données pour avoir une base trimestrielle

```{r echo=FALSE, include=FALSE}
################################################################################
######################## retraitements des donnees  ############################
################################################################################

# Fonctions --------------------------------------------------------------------

# Variation trimestrielle
vt <- function(x){
  return(x/lag(x,n=1)-1)
}

# Premiere obs non NA
firstNonNA <- function(x){
  i <- 1
  y <- x[i]
  while(is.na(x[i])){
    i <- i+1
  }
  return(i)
}

# Niveau a partir de vt
getLevel <- function(x) {
  # Fonction qui prend en input un taux de croissance et retourne un niveau (indice)
  # Attention pas de trous dans les donnees, juste des NA au debut et a la fin de la serie, sinon ca ne fonctionne pas.
  nobs <- length(na.omit(x))
  x[1] <- NA
  i <- firstNonNA(x)
  y <- c(1,1+na.omit(x))
  res <- x
  res[(i-1):(i+nobs-1)]<-cumprod(y)
  return(res)
}

# Fonction qui repete chaque observation de v times fois
freqconv_repeat <- function(v,times){
  n=length(v)
  y <- rep(NA,n*times)
  for(i in 1:n){
    for(j in ((i-1)*times+1):(i*times)){
      y[j]<-v[i]
    }
  }
  return(y)
}

# Fonction qui approxime une somme de volumes chaines
AgregVolch <- function(val, volch, annref = 2014){
  
  if (any(!(names(val) %in% names(volch))) | any(!(names(volch) %in% names(val)))) stop("Les noms de variables ne correspondent pas")
  
  val$agreg <- rowSums(val)
  
  for (i in c("val", "volch")){
    
    t <- eval(parse(text = i))
    
    t$annee <- as.numeric(substr(rownames(t), 1, 4))
    
    t.ann <- aggregate(subset(t, select = -c(annee)), by = list(t$annee), FUN = sum)
    rownames(t.ann) <- t.ann$Group.1
    assign(paste0(i, "_ann"), subset(t.ann, select = -c(Group.1)))
  }
  
  prixch_ann <- subset(val_ann, select = -c(agreg)) / volch_ann
  
  volpap <- volch
  for (i in 1:dim(volpap)[1]){
    volpap[i, ] <- volch[i, ] * prixch_ann[as.character(as.numeric(substr(rownames(subset(volpap, rownames(volpap) == rownames(volpap)[i])), 1, 4)) - 1), ]
  }
  volpap$agreg <- rowSums(volpap)
  volpap$annee <- as.numeric(substr(rownames(volpap), 1, 4))
  
  volpap_ann <- aggregate(subset(volpap, select = -c(annee)), by = list(volpap$annee), FUN = sum)
  rownames(volpap_ann) <- volpap_ann$Group.1
  volpap_ann <- subset(volpap_ann, select = -c(Group.1))
  
  volch_ann <- val_ann
  for (i in (annref + 1):max(as.numeric(rownames(volch_ann)))){
    volch_ann[as.character(i), ] <- volch_ann[as.character(i - 1), ] * volpap_ann[as.character(i), ] / val_ann[as.character(i - 1), ]
  }
  for (i in (annref - 1):(min(as.numeric(rownames(volch_ann))))){
    volch_ann[as.character(i), ] <- volch_ann[as.character(i + 1), ] / volpap_ann[as.character(i + 1), ] * val_ann[as.character(i), ]
  }
  
  prixch_ann$agreg <- val_ann$agreg / volch_ann$agreg
  
  for (i in 1:dim(volch)[1]){
    volch[i, "agreg"] <- volpap[i, "agreg"] / prixch_ann[as.character(as.numeric(substr(rownames(subset(volpap, rownames(volpap) == rownames(volpap)[i])), 1, 4)) - 1), "agreg"]
  }
  return(subset(volch, select = c(agreg)))
  
}

# Trimestrialisation -----------------------------------------------------------

# 1 seul data.frame trimestriel (repeter l'annuel)
df_q <- lapply(df[["annual"]][,-1],freqconv_repeat,times=4) %>%
  as.data.frame(.) %>%
  mutate(.,date=seq.Date(from=as.Date("1980-01-01"),by="quarter",length.out=nrow(.))) %>%
  merge(.,df[["quarterly"]],all=TRUE) 
rm(df)

# Nom des lignes
rownames(df_q) <- df_q$date

# Corriger de la saisonnalite --------------------------------------------------

# ipc_core
name_x <- "ipc_core"
name_y <- "ipc_core"
x <- ts(df_q[,name_x],start=year(df_q$date[1]),frequency=4)
y <- x12(x)@d11
y[is.na(x)] <- NA
df_q[,name_y] <- as.vector(y)

# ipc_nrj
name_x <- "ipc_nrj"
name_y <- "ipc_nrj"
x <- ts(df_q[,name_x],start=year(df_q$date[1]),frequency=4)
y <- x12(x)@d11
y[is.na(x)] <- NA
df_q[,name_y] <- as.vector(y) 

# ipc_tot
name_x <- "ipc_tot"
name_y <- "ipc_tot"
x <- ts(df_q[,name_x],start=year(df_q$date[1]),frequency=4)
y <- x12(x)@d11
y[is.na(x)] <- NA
df_q[,name_y] <- as.vector(y)

# Suppression des fichiers x12
fichiers_x12_a_supprimer <- list.files(pattern = ("^Rout.*"))
if (length(fichiers_x12_a_supprimer) > 0) {
  fichiers_x12_a_supprimer %>% purrr::map(~file.remove(.x))
}
dossier_x12_a_supprimer <- list.files(pattern = ("^gra_Rout$"))
unlink(dossier_x12_a_supprimer, recursive = TRUE)
rm(name_x,name_y,x,y,dossier_x12_a_supprimer,fichiers_x12_a_supprimer)

### Modif 2005T2 ---------------------------------------------------------------

# On observe sur le passe un flux negatif de fbcf publique en 2005Q2, compense par un 
# flux positif de fbcf entreprises.
# On modifie cela pour ne pas perturber l'estimation (log de negatif impossible).

# Interpolation lineaire 2005Q2 pour la fbcf_entreprises.
temp1 <- df_q["2005-04-01","fbcf_entreprises"]
temp2 <- df_q["2005-01-01","fbcf_entreprises"]
temp3 <- df_q["2005-07-01","fbcf_entreprises"]
temp4 <- (temp2+temp3)/2 - temp1 # interpolation moins observe (negatif)
# On retire la difference de la fbcf_eq et on l'ajoute a la fbcf_apu.
temp5 <- df_q["2005-04-01","fbcf_publique"]
df_q["2005-04-01","fbcf_entreprises"] <- temp1 + temp4
df_q["2005-04-01","fbcf_publique"] <- temp5 - temp4

# Idem valeur
# Interpolation lineaire 2005Q2 pour la fbcf_entreprises.
temp1 <- df_q["2005-04-01","fbcf_entreprises_val"]
temp2 <- df_q["2005-01-01","fbcf_entreprises_val"]
temp3 <- df_q["2005-07-01","fbcf_entreprises_val"]
temp4 <- (temp2+temp3)/2 - temp1 # interpolation moins observe (negatif)
# On retire la difference de la fbcf_eq et on l'ajoute a la fbcf_apu.
temp5 <- df_q["2005-04-01","fbcf_publique_val"]
df_q["2005-04-01","fbcf_entreprises_val"] <- temp1 + temp4
df_q["2005-04-01","fbcf_publique_val"] <- temp5 - temp4

rm(temp1,temp2,temp3,temp4,temp5)

### Operations sur volumes chaines ---------------------------------------------

### ### Calcul fbcf menages ----------------------------------------------------

# A modifier
series <- c("fbcf_logements_menages",
            "fbcf_transac_menages",
            "fbcf_logements_entrpub",
            "fbcf_transac_entrpub")

resultat <- "fbcf_menages"

# A ne pas modifier
series_val <- paste0(series,"_val")
resultat_val <- paste0(resultat,"_val")
volch <- df_q[,series]
val <- df_q[,series_val]
colnames(val) <- series

df_q[,resultat]<- AgregVolch(volch=volch,val=val,annref=2018)$agreg
df_q[,resultat_val] <- rowSums(val)
rm(volch,val,series,series_val,resultat,resultat_val)

### ### Calcul consommation privee ---------------------------------------------

# A modifier
series <- c("conso_menages",
            "conso_isblsm")

resultat <- "conso_privee"

# A ne pas modifier
series_val <- paste0(series,"_val")
resultat_val <- paste0(resultat,"_val")
volch <- df_q[,series]
val <- df_q[,series_val]
colnames(val) <- series

df_q[,resultat]<- AgregVolch(volch=volch,val=val,annref=2018)$agreg
df_q[,resultat_val] <- rowSums(val)
rm(volch,val,series,series_val,resultat,resultat_val)

### ### Calcul dihs ------------------------------------------------------------

# A modifier
series <- c("conso_privee",
            "conso_publique",
            "fbcf")

resultat <- "dihs"

# A ne pas modifier
series_val <- paste0(series,"_val")
resultat_val <- paste0(resultat,"_val")
volch <- df_q[,series]
val <- df_q[,series_val]
colnames(val) <- series

df_q[,resultat]<- AgregVolch(volch=volch,val=val,annref=2018)$agreg
df_q[,resultat_val] <- rowSums(val)
rm(volch,val,series,series_val,resultat,resultat_val)

### Calcul des deflateurs ------------------------------------------------------
series <- c(
  "pib",
  "conso_publique",
  "conso_privee",
  "fbcf",
  "fbcf_publique",
  "fbcf_menages",
  "fbcf_entreprises",
  "exportations",
  "importations",
  "conso_menages"
)

for (i in series){
  df_q[,paste0("defl_",i)]<-df_q[,paste0(i,"_val")]/df_q[,i]*100
}
rm(series,i)

### Calcul des contributions au PIB --------------------------------------------
series <- c("conso_privee","conso_publique","fbcf","fbcf_publique",
            "fbcf_menages","fbcf_entreprises","exportations","importations")
for (s in series){
  if (s=="importations"){m<--1}else{m<-1}
  x <- df_q[,s]
  xval <- df_q[,paste0(s,"_val")]
  df_q[,paste0("contrib_",s)] <- vt(x)*.5*(xval/df_q$pib_val+lag(xval,n=1)/lag(df_q$pib_val,n=1))*m
}
df_q$contrib_solde_exterieur <- with(df_q,contrib_exportations+contrib_importations)
df_q$contrib_dihs <- with(df_q,contrib_conso_privee+contrib_conso_publique+contrib_fbcf)
df_q$contrib_di <- with(df_q,vt(pib)-contrib_solde_exterieur)
df_q$contrib_vstockserr <- with(df_q,contrib_di-contrib_dihs)
df_q$contrib_df <- with(df_q,contrib_di+contrib_exportations)
rm(s,series,m)

### Stocks en niveau -----------------------------------------------------------
df_q$vstockserr_val <- with(df_q,pib_val-conso_privee_val-conso_publique_val-fbcf_val-exportations_val+importations_val)
### Compte des menages ---------------------------------------------------------

# Pouvoir d'achat
df_q$pa <- with(df_q,rdb/defl_conso_privee*100)
# df_q$pa_deflipc <- with(df_q,rdb/ipc_tot*100) #deflate par l'IPC

# Epargne
df_q$epargne <- with(df_q,rdb+ajust_pension-conso_menages_val)
df_q$tx_epargne <- with(df_q,epargne/(rdb+ajust_pension))

### Marche du travail ----------------------------------------------------------

# Heures travaillees par emploi
df_q$h_trav_pemp <- with(df_q,h_trav/emploi*10^(6-3))

# Population active et taux d'activite
df_q$popact <- with(df_q,emploi+chomage)

# Taux de chomage
df_q$tx_chomage<-with(df_q,chomage/popact)

### Prix-couts -----------------------------------------------------------------

# Contributions a l'inflation totale
df_q$w_ipc_tot=1000
df_q$w_ipc_alim <- with(df_q,w_ipc_tot-w_ipc_core-w_ipc_nrj)
df_q$contrib_ipc_nrj  <- with(df_q,vt(ipc_nrj)*lag(w_ipc_nrj,n=1)/1000)
df_q$contrib_ipc_core  <- with(df_q,vt(ipc_core)*lag(w_ipc_core,n=1)/1000)

# Calcul IPC alim (solde des contributions)
df_q$contrib_ipc_alim <- with(df_q,vt(ipc_tot) - (contrib_ipc_nrj + contrib_ipc_core))
df_q$ipc_alim_vt <- with(df_q,contrib_ipc_alim/(w_ipc_alim/1000))
df_q$ipc_alim <- with(df_q,getLevel(ipc_alim_vt))
df_q$ipc_alim <- with(df_q,ipc_alim/mean(ipc_alim[which(year(df_q$date)==2015)])*100) # Base 2015=100

# SMPT
df_q$smpt_d1 <- with(df_q,salaires_d1/emploi_sal)

# Productivite
df_q$productivite <- with(df_q,pib/emploi)

# CSU
df_q$csu_d1 <- with(df_q,smpt_d1/productivite)

# Taux de marge macro
df_q$tx_marge_macro <- with(df_q,(pib_val-salaires_d1)/pib_val)

# Taux d'investissement macro
df_q$tx_investissement_macro <- with(df_q,fbcf_val/pib_val)

# Brent en GBR
df_q$brentl <- with(df_q,brent/usd_gbr)

# Prix immo reels
df_q$px_immo_rimmo <- with(df_q,px_immo/defl_fbcf_menages*100)

### Variation trimestrielle du pib et de l'inflation ---------------------------
df_q$pib_vt <- vt(df_q$pib) 
df_q$ipc_tot_vt <- vt(df_q$ipc_tot)

# view(df_q)
```

### Prévision des variables exogènes

Pour mener à bien l'exemple de prévision pour les années 2019 et 2020, on fait comme si la base de donnée s’arrêtait au dernier trimestre de 2018. On commence par prolonger le data.frame jusqu’au dernier trimestre 2020.


```{r}
### Exemple de prevision pour 2019 et 2020 ----------------------------------

### Supprimer donnees apres 2018 (pour faire un exemple de prevision) -------
df_q <- df_q[which(df_q$date<=as.Date("2018-10-01")),]

### Prolongation des series exogenes ----------------------------------------
date_fin_obs    <- "2018-10-01"
date_debut_prev <- "2019-01-01"
date_fin_prev   <- "2020-10-01"
horizon_prev <- seq.Date(from=as.Date(date_debut_prev),
                         to=as.Date(date_fin_prev),
                         by="quarter") %>% 
  as.character(.)

### ### Extension du data.frame jusqu'à fin 2020 -----------------------------


while(last(df_q$date)<as.Date(date_fin_prev)){
  temp <- df_q[nrow(df_q),]
  temp <- lapply(temp,function(x)x<-NA) %>% as.data.frame(.)
  temp$date <- ceiling_date(as.Date(last(df_q$date)), "quarter")
  rownames(temp) <- temp$date
  df_q <- rbind(df_q,temp)
}
rm(temp)
```


Prolongation des exogènes

```{r}
### ### gel -----------------------------------------------------------------
series <- c("tcen","tcer","w_ipc_tot","w_ipc_core","w_ipc_nrj","w_ipc_alim",
            "ajust_pension","brentl","usd_gbr","h_trav_pemp")

df_q[horizon_prev,series] <- df_q[date_fin_obs,series]

### ### contribution variation des stocks et erreurs nulle ------------------

df_q[horizon_prev,"contrib_vstockserr"] <- 0

### ### croissance moyenne --------------------------------------------------
series <- c("dm","conso_publique_val","fbcf_publique_val",
            "defl_conso_publique","defl_fbcf_publique","px_immo",
            "popact","defl_importations","defl_exportations") 

horizon_prev_index <- which(rownames(df_q)%in%horizon_prev)
n0=horizon_prev_index[1]-8
n1=horizon_prev_index[1]-1

for (s in series){
  x0 <- df_q[n0,s]
  x1 <- df_q[n1,s]
  var <- (x1/x0)^(1/(n1-n0))-1
  for(h in horizon_prev_index){
    df_q[h,s] <- df_q[h-1,s]*(1+var)
  }
} 

rm(series,n1,n0)

### ### Autres series -------------------------------------------------------

# Indicatrices 

df_q$dummy06q1 <- 0
df_q$dummy06q1[which(df_q$date==as.Date("2006-01-01"))] <- 1

df_q$dummy06q2 <- 0
df_q$dummy06q2[which(df_q$date==as.Date("2006-04-01"))] <- 1

df_q$dummy06q3 <- 0
df_q$dummy06q3[which(df_q$date==as.Date("2006-07-01"))] <- 1

df_q$dummy09q2<-0
df_q$dummy09q2[which(df_q$date==as.Date("2009-04-01"))]<-1

# Tendance

df_q$tendance <- 1:nrow(df_q)

```


### Chargement du modèle et estimation des équations comportementales

```{r}
# Lecture du modele ---------------------------------------------------------
create_model("exemple_mod",model_source=system.file("UK_example","UK_model.txt",package="tresthor"))
```
 
Estimation des ECM du modèle

```{r}

# Informations sur les equations a estimer ----------------------------------

# A remplir par l'utilisateur : 
info_equations <- list(
  eq_conso_privee=
    list(endogenous_name="conso_privee",
         residual_name="af_eq_conso_privee",
         coeff_lt=c("e_lt1","e_lt2"),           
         estim_start=as.Date("2000-01-01"),
         estim_end=as.Date("2016-10-01"),
         const=TRUE),
  eq_fbcf_menages=
    list(endogenous_name="fbcf_menages",
         residual_name="af_eq_fbcf_menages",     
         coeff_lt=c("i_lt1","i_lt2","i_lt3"),   
         estim_start=as.Date("2000-01-01"),     
         estim_end=as.Date("2016-10-01"),      
         const=TRUE),
  eq_fbcf_entreprises=
    list(endogenous_name="fbcf_entreprises",   
         residual_name="af_eq_fbcf_entreprises",   
         coeff_lt=NULL,                         
         estim_start=as.Date("2000-01-01"),     
         estim_end=as.Date("2016-10-01"),      
         const=TRUE),
  eq_importations=
    list(endogenous_name="importations",       
         residual_name="af_eq_importations",       
         coeff_lt=c("g_lt1","g_lt2","g_lt3"),   
         estim_start=as.Date("2000-01-01"),     
         estim_end=as.Date("2016-10-01"),      
         const=TRUE),
  eq_exportations=
    list(endogenous_name="exportations",       
         residual_name="af_eq_exportations",       
         coeff_lt=NULL,                         
         estim_start=as.Date("2000-01-01"),     
         estim_end=as.Date("2016-10-01"),      
         const=TRUE),
  eq_ipc_alim=
    list(endogenous_name="ipc_alim",           
         residual_name="af_eq_ipc_alim",           
         coeff_lt=c("a_lt1","a_lt2","a_lt3"),   
         estim_start=as.Date("2000-01-01"),     
         estim_end=as.Date("2016-10-01"),      
         const=TRUE),
  eq_ipc_nrj=
    list(endogenous_name="ipc_nrj",            
         residual_name="af_eq_ipc_nrj",            
         coeff_lt=c("b_lt1","b_lt2"),           
         estim_start=as.Date("2000-01-01"),     
         estim_end=as.Date("2016-10-01"),      
         const=TRUE),
  eq_ipc_core =
    list(endogenous_name="ipc_core",           
         residual_name="af_eq_ipc_core",           
         coeff_lt=c("c_lt1","c_lt2","c_lt3"),   
         estim_start=as.Date("2000-01-01"),     
         estim_end=as.Date("2016-10-01"),      
         const=TRUE),
  eq_smpt_d1=
    list(endogenous_name="smpt_d1",            
         residual_name="af_eq_smpt_d1",            
         coeff_lt=NULL,                         
         estim_start=as.Date("2000-01-01"),     
         estim_end=as.Date("2016-10-01"),      
         const=TRUE),
  eq_emploi=
    list(endogenous_name="emploi",             
         residual_name="af_eq_emploi",             
         coeff_lt=NULL,                         
         estim_start=as.Date("2000-01-01"),     
         estim_end=as.Date("2016-10-01"),      
         const=TRUE),
  eq_rdb=
    list(endogenous_name="rdb",                
         residual_name="af_eq_rdb",                
         coeff_lt=NULL,                         
         estim_start=as.Date("2000-01-01"),     
         estim_end=as.Date("2016-10-01"),      
         const=FALSE)
)


# Initialisation des cales dans la bdd --------------------------------------
for(i in info_equations){
  df_q[,i[["residual_name"]]] <- 0
}

# Estimation des equations (coefficients dans la bdd) et creation -----------
# des objets thoR.equation --------------------------------------------------

df_q <- quick_estim_all(info_equations,exemple_mod,df_q,"date")
```


### Calage du modèle

```{r}

# Calcul des residus sur le passe -------------------------------------------

df_q <- lapply(names(info_equations),function(x) {
  y <- simulate_equation(
    thor_equation=get(x),
    database=df_q,
    start_sim=as.Date("2000-01-01"),
    end_sim=as.Date(date_fin_obs),
    index_time="date",
    residual_var=info_equations[[x]]$residual_name) %>%
    as.data.frame() %>%
    .[,c("date","residual")]
  colnames(y) <- c("date",info_equations[[x]]$residual_name)
  return(y)}
) %>%
  Reduce(function(...) merge(..., all=TRUE),.,
         df_q[,which(!colnames(df_q)%in%lapply(info_equations, 
                                               function(x) x$residual_name))])

# Contribution des cales (nulles en prevision dans le scenario baseline) ----
df_q[,paste0("afusr_",names(info_equations))] <- 0
```


### Simulation du modèle en prévision

```{r}
# Resolution du modele en prevision -----------------------------------------

my_prev <- thor_solver(model=exemple_mod,
                       first_period=as.Date(date_debut_prev),
                       last_period=as.Date(date_fin_prev),
                       database=df_q)
```

### Présentation des résultats

```{r}
series <- c("pib",
            "conso_publique","conso_privee",
            "fbcf","fbcf_publique","fbcf_entreprises","fbcf_menages",
            "importations","exportations",
            "salaires_d1","pa","ipc_tot","ipc_core",
            "productivite","csu_d1")

labels <- c("PIB","Consommation publique","Consommation privée",
            "FBCF","..... publique",".... entreprises", "..... ménages",
            "Importations","Exportations",
            "Salaires","Pouvoir d'achat","IPC","..... sous-jacent",
            "Productivité","Coûts salariaux unitaires")

# data.frame pour le tableau

df_tableau <- my_prev[,-1] %>%
  lapply(function(x)vt(x)*100) %>%
  as.data.frame() %>%
  .[(nrow(df_q)-4*4+1):nrow(df_q),series] %>%
  t() %>%
  as.data.frame() %>%
  round(digits=1) %>%
  format(decimal.mark = ",",
         digits = 1)
  
rownames(df_tableau) <- labels
df_tableau <- rownames_to_column(df_tableau)  

# Dates

header_annee <- c("",year(my_prev$date[(nrow(df_q)-4*4+1):nrow(df_q)])) %>% as.list()
names(header_annee) <- colnames(df_tableau)  

header_trimestre <- c("",paste0("T",(month(my_prev$date[(nrow(df_q)-4*4+1):nrow(df_q)])-1)/12*4+1)) %>% as.list()
names(header_trimestre) <- colnames(df_tableau)  

# Tableau flextable

df_tableau %>%
  flextable() %>%
  set_header_labels(values=header_trimestre) %>%
  add_header(values=header_annee) %>%
  merge_h(part="header") %>%
  theme_zebra() %>%
  align(align="center",j=2:ncol(df_tableau),part="all")

```

```{r}
# Calcul des contributions dynamiques ---------------------------------------

my_contrib <- sapply(names(info_equations),function(x) {
  dyn_contribs(get(x),
               my_prev,
               as.Date("2000-01-01"),
               as.Date(date_fin_prev),
               "date",
               info_equations[[x]]$residual_name) %>%
    filter(date>=as.Date("2000-01-01"))
}) %>%
  setNames(.,names(info_equations)) %>%
  as.list()

my_contrib_an <- lapply(my_contrib, function(x) {
  yearly_contrib(x,
                 index_year=substr(x[,"date"],start=1,stop=4))
})

# Graphiques ----------------------------------------------------------------

graphiques_q<- lapply(names(info_equations),function(x) {
  graph_contrib(
    my_contrib[[x]],
    as.Date("2017-01-01"),
    as.Date("2020-10-01"),
    "date",
    paste0("Contributions trimestrielles : ",
           info_equations[[x]]$endogenous_name)
  )
}) %>%
  setNames(names(info_equations))

graphiques_a <- lapply(names(info_equations),function(x) {
  graph_contrib(
    my_contrib_an[[x]],
    "2010",
    "2020",
    "year",
    paste0("Contributions annuelles : ",info_equations[[x]]$endogenous_name)
    )
})  %>%
  setNames(.,names(info_equations))
```


```{r}

graphiques_q

```

